臺灣臺北地方法院民事判決　　　　　　99年度重訴字第1046號
原　　　告　楊秀清
　　　　　　楊凱文
法定代理人　阮氏秋春
共　　　同
訴訟代理人　尤淳郁律師
被　　　告　林敏華
被　　　告　林杰閎原名林秋寅.
上列當事人間請求遷讓房地事件，本院於民國100年8月10日言詞
辯論終結，判決如下：
    主  文
原告之訴及假執行之聲請均駁回。
訴訟費用由原告負擔。
    事實及理由
壹、程序方面：
一、按，訴狀送達後，原告不得將原訴變更或追加他訴，但擴張
    或減縮應受判決事項之聲明者、請求之基礎事實同一者，不
    在此限。民事訴訟法第255條第1項第2款、第3款定有明文。
    查，原告起訴時訴之聲明為：(一)被告林敏華應將臺北市○○
    區○○段一小段789地號土地及座落其上門牌號碼臺北市○
    ○街51號1樓之建物遷空返還予原告。(二)被告林敏華應給付
    原告每人各新臺幣（下同）35萬元，及以年息5%計算之利息
    。(三)被告林敏華自起訴狀繕本送達翌日起回溯5年起至遷空
    返還前項房地之日止，應按月給付原告每人各11,056元，及
    以年息5%計算之利息。(四)被告林杰閎應將臺北市○○區○○
    段三小段269、272地號土地及座落其上門牌號碼臺北市○○
    路486巷33號之建物遷空返還予原告二人及全體共有人。(五)
    被告林杰閎自起訴狀繕本送達翌日起回溯5年起至遷空返還
    前項房地之日止，應按月分別給付原告楊秀清9,630元、原
    告楊凱文5,864元，及以年息5%計算之利息。(六)願供擔保，
    請准宣告假執行。原告嗣於民國99年12月1日聲明變更訴之
    聲明第二、三、五項為：(二)被告林敏華應給付原告每人各35
    萬元，及自起訴繕狀送達翌日起至清償日止按年息5%計算之
    利息。(三)被告林敏華自起訴狀繕本送達翌日起回溯5年起至
    遷空返還前項房地之日止，應按月給付原告每人各11,056元
    。(五)被告林杰閎自起訴狀繕本送達翌日起回溯5年起至遷空
    返還前項房地之日止，應按月分別給付原告楊秀清9,630元
    、原告楊凱文5,864元。原告又於100年3月9日具狀變更訴之
    聲明為：(一)被告林敏華應將臺北市○○區○○段一小段789
    地號土地及座落其上門牌號碼臺北市○○街51號1樓之建物
    遷空返還予原告二人。(二)被告林敏華應將臺北市○○區○○
    段一小段789地號、臺北市○○區○○段三小段269、272地
    號土地所有權狀正本及臺北市○○區○○段一小段4788建號
    、臺北市○○區○○段三小段1715建號建物所有權狀交還予
    原告。(三)被告林敏華應給付原告每人各35萬元。(四)被告林敏
    華自起訴狀繕本送達翌日起回溯5年起至遷空返還前項房地
    之日止，應按月給付原告每人各11,056元。(五)被告林杰閎自
    起訴狀繕本送達翌日起回溯5年起至遷空返還前項房地之日
    止，應按月分別給付原告楊秀清9,630元、原告楊凱文5,864
    元。(六)願供擔保，請准宣告假執行。原告再於100年6月15日
    具狀變更訴之聲明為：(一)被告林敏華應將臺北市○○區○○
    段一小段789地號土地及座落其上門牌號碼臺北市○○街51
    號1樓之建物遷空返還予原告二人。(二)被告林敏華應將臺北
    市○○區○○段一小段789地號、臺北市○○區○○段三小
    段269、272地號土地所有權狀正本及臺北市○○區○○段一
    小段4788建號、臺北市○○區○○段三小段1715建號建物所
    有權狀交還予原告。(三)被告林敏華應給付原告楊秀清及楊凱
    文各1,133,835元。(四)被告林敏華自100年6月9日起至遷空返
    還前項房地之日止，應按日給付原告楊秀清及楊凱文各357
    元。(五)被告林杰閎應給付原告楊秀清585,502元。(六)被告林
    杰閎應給付原告楊凱文356,491元。(七)願供擔保，請准宣告
    假執行。經核，原告訴之變更係屬應受判決事項之聲明及請
    求基礎事實同一，揆諸前開說明，應予准許。
二、本件被告林杰閎經合法通知未於言詞辯論期日到場，核無民
    事訴訟法第386條各款所列情形，爰依原告之聲請，由其一
    造辯論而為判決。
貳、實體方面：
一、原告主張：
  (一)臺北市○○區○○段一小段789地號土地及座落其上門牌號
    碼臺北市○○街51號之建物（下稱系爭長泰街房地），及臺
    北市○○區○○段三小段269地號及272地號土地及座落其上
    門牌號碼臺北市○○路486巷33號之建物（下稱系爭萬大路
    房地），均由原告二人共有。詎料被告林敏華明知對系爭不
    動產無所有權，竟長期占用系爭長泰街房地，非但自住其內
    ，更長年收取該屋一樓每月2萬元之租金，致獲取高額不法
    利益；而被告林杰閎亦明知己身並無所有權，卻長期占用系
    爭萬大路房地，居住且自營生意於上，亦獲高額之不當得利
    。系爭長泰街、萬大路房地之所有權狀正本(下稱系爭所有
    權狀正本) 由被告林華占有中，核渠等之所為，顯已侵害原
    告二人之權利甚鉅，特就被告無權占用系爭房地、所有權狀
    正本並侵害原告二人所有權等不法行為，原告爰依民法第76
    7條請求被告返還系爭房地、所有權狀正本，及依民法第179
    條、第184條請求被告返還相當於租金之不當得利及損害賠
    償。
  (二)請求被告林敏華賠償部份：
  1.占有系爭長泰街房地之不當得利：
  (1)臺北市○○區○○段一小段789地號土地公告地價94年每平
    方公尺為46,800元、96年至98年每平方公尺為46,300元、
    99年每平方公尺為45,500元，面積為68平方公尺，為原告二
    人所共有，而起訴狀係於99年7月8日對被告林敏華發生送達
    之效力，因此向被告林敏華請求不當得利回溯五年之起點為
    94年7月9日，是被告占有上開土地之不當得利計算如下：
    自94年7月9日起至95年7月8日止為127,296元【計算式：
      37,440元×68㎡×10%×1/2＝127,296元】。
    自95年7月9日起至96年7月8日止為126,592元【計算式：
      （37,440元×68㎡×10%×1/2×176/365）＋（37,040元
      ×68㎡×10%×1/2×189/365）＝126,592元】。
    自96年7月9日起至97年7月8日止為125,936元【計算式：
      37,040元×68㎡×10%×1/2＝125,936元】。
    自97年7月9日起至98年7月8日止為125,936元【計算式：
      37,040元×68㎡×10%×1/2＝125,936元】。
    自98年7月9日起至99年7月8日止為124,809元【計算式：
      （37,040元×68㎡×10%×1/2×176/365）＋（36,400元
      ×68㎡×10%×1/2×189/365）＝124,809元】。
    自99年7月9日起至100年6月8日止為113,447元【計算式：
      36,400元×68㎡×10%×1/2×11/12＝113,447元】。
    合計：744,016元【計算式：127,296元＋126,592元＋
      125,936元＋125,936元＋124,809元＋113,447元＝113,
      447元】。
  (2)另自100年6月9日起至遷空之日止，被告林敏華應分別給付
    原告楊秀清及楊凱文占用土地不當得利每日339元（計算式
    ：36,400元×68㎡×10% ×1/2×1/365＝339元）。
  (3)又原告楊秀清及楊凱文可分別向被告林敏華請求占用建物之
    不當得利為39,819元【計算式：134,600元×10％×持份1/2
    ×5年11個月（自94年7月9起至100年6月8日）＝39,819元】
    。並自100年6月9日起至遷空之日止，被告林敏華應分別給
    付原告楊秀清及楊凱文占用建物不當得利每日18元（計算式
    ：134,600元×10％×持份1/2 ×1/365=18元）。
  (4)小結：原告楊秀清及楊凱文自94年7月9日起至100年6月8日
    止可分別向被告林敏華請求占用土地及建物之不當得利總計
    為778,227元（計算式：土地744,016元＋建物39,819元＝
    783,835元），另自100年6月9日起至遷空之日止，被告林敏
    華應分別給付原告楊秀清及楊凱文占用土地及建物之不當得
    利每日共357元（計算式：土地339元＋建物18元＝357元）
    。
  2.無權出租系爭長泰街房地之損害：原告楊秀清及楊凱文可分
    別向被告林敏華請求其擅自無權出租系爭長泰街房地之租金
    收益各35萬元，故被告林敏華應分別給付原告楊秀清及楊凱
    文各1,133,835元（計算式：350,000元+783,835元＝1,133,
    835元）。
  (三)請求被告林杰閎賠償部份：
  1.被告林杰閎原係占用系爭萬大路房地，經查被告林杰閎於本
    案99年7月20日第一次調解庭時已承諾將搬離該處，嗣後並
    已確實搬離，故原告向其請求其所占用該房地之不當得利
    乃自起訴狀繕本送達翌日即99年6月26日回溯五年即94年6月
    27日起至遷空之日止，然原告未能確定其遷空之日，故願請
    求至99年7月20日第一次調解期日為止。是以，原告向被告
    林杰閎請求占用不當得利之起迄點為自94年6月27日起至99
    年7月20日止。經查，臺北市○○區○○段三小段269地號及
    272地號之公告地價94年至98年每平方公尺均為42,800元、
    99年為42,900元，而269地號土地面積為33平方公尺，原告
    楊秀清有20分之9之所有權、原告楊凱文有20分之1之所有權
    ；272地號土地面積為71平方公尺，原告楊秀清及楊凱文各
    有4分之1之所有權，而該棟建物之財產價值為78,600元（楊
    秀清就該建物二分之一所有權之現值為39,300元，故該棟建
    物之財產價值應為39,300元X2＝78,600元）。
  2.原告楊秀清可向被告林杰閎請求之金額如下：
  (1)土地部分：
    自94年6月27日起至95年6月26日止為111,622元【計算式
      ：（34,240元×33㎡×10%×9/20）＋（34,240元×71㎡×
      10%×1/4）＝111,622元】。
    自95年6月27日起至96年6月26日止為111,622元【計算式
      ：（34,240元×33㎡×10%×9/20）＋（34,240元×71㎡
      ×10%×1/4）＝111,622元】。
    自96年6月27日起至97年6月26日止為111,622元【計算式
      ：（34,240元×33㎡×10%×9/20）＋（34,240元×71㎡
      ×10%×1/4）＝111,622元】。
    自97年6月27日起至98年6月27日止為111,622元【計算式
      ：（34,240元×33㎡×10%×9/20）＋（34,240元×71㎡
      ×10%×1/4）＝111,622元】。
    自98年6月27日起至99年6月26日止為111,749元【計算式
      ：（34,240元×33㎡×10%×9/20×188/365）＋（34,240
      元×71㎡×10%×1/4×188/365）＋（34,320元×33㎡×
      10%×9/20×177/365）＋（34,320元×71㎡×10%×1/4×
      177/365）＝111,749元】。
    自99年6月27日起至100年7月20日止為7,357元【計算式：
      （34,320元×33㎡×10%×9/20×24/365）＋（34,320 元
      ×71㎡×10%×1/4×24/365）＝111,622元】。
    合計：565,594元【計算式：111,622元＋111,622元＋
      111,622元＋111,622元＋111,749元＋7,357元＝565,
      594元】。
  (2)房屋部分：19,908元【（78,600元×10％×持份1/2×5年）
    ＋（78,600元×10％×持份1/2×24/365）＝19,908元】。
  (3)小結：原告楊秀清自94年6月27日起至99年7月20日止可向被
    告林杰閎請求占用土地及建物之不當得利總計為585,502元
    （計算式：土地565,594元＋建物19,908元＝585,502元）。
  3.原告楊凱文可向被告林杰閎請求之金額如下：
  (1)土地部分：
    自94年6月27日起至95年6月26日止為66,426元【計算式：
      （34,240元×33㎡×10%×1/20）＋（34,240元×71㎡×
      10%×1/4）＝66,426元】。
    自95年6月27日起至96年6月26日止為66,426元【計算式：
      （34,240元×33㎡×10%×1/20）＋（34,240元×71㎡×
      10%×1/4）＝66,426元】。
    自96年6月27日起至97年6月26日止為66,426元【計算式：
      （34,240元×33㎡×10%×1/20）＋（34,240元×71㎡×
      10%×1/4）＝66,426元】。
    自97年6月27日起至98年6月27日止為66,426元【計算式：
      （34,240元×33㎡×10%×1/20）＋（34,240元×71㎡×
      10%×1/4）＝66,426元】。
    自98年6月27日起至99年6月26日止為66,501元【計算式：
      （34,240元×33㎡×10%×1/20×188/365）＋（34,240元
      ×71㎡×10%×1/4×188/365）＋（34,320元×33㎡×10%
      ×1/20×177/365）＋（34,320元×71㎡×10%×1/4×
      177/365）＝66,501元】。
    自99年6月27日起至100年7月20日止為4,378元【計算式：
      （34,320元×33㎡×10%×1/20×24/365）＋（34,320元
      ×71㎡×10%×1/4×24/365）＝4,378元】。
    合計：336,583元【計算式：66,426元＋66,426元＋66,
      426元＋66,426元＋66,501元＋4,378元＝366,583元】。
  (2)房屋部分：19,908元【（78,600元×10％×持份1/2×5年）
    ＋（78,600元×10％×持份1/2×24/365）＝19,908元】。
  (3)小結：原告楊秀清自94年6月27日起至99年7月20日止可向被
    告林杰閎請求占用土地及建物之不當得利總計為356,491元
    （計算式：土地336,583元＋建物19,908元＝356,491元）。
  (四)並聲明：1.被告林敏華應將臺北市○○區○○段一小段789
    地號土地及座落其上門牌號碼臺北市○○街51號1樓之建物
    遷空返還予原告二人。2.被告林敏華應將臺北市○○區○○
    段一小段789地號、臺北市○○區○○段三小段269、272地
    號土地所有權狀正本及臺北市○○區○○段一小段4788建號
    、臺北市○○區○○段三小段1715建號建物所有權狀交還予
    原告。3.被告林敏華應給付原告楊秀清及楊凱文各1,133,83
    5元。4.被告林敏華自100年6月9日起至遷空返還前項房地之
    日止，應按日給付原告楊秀清及楊凱文各357元。5.被告林
    杰閎應給付原告楊秀清585,502元。6.被告林杰閎應給付原
    告楊凱文356,491元。7.願供擔保，請准宣告假執行。
二、被告抗辯：
  (一)被告林敏華則以：伊現在占有使用系爭長泰街房地，房子是
    爺爺楊協奶奶楊許春留下來。伊弟弟楊乙世在世時就把房子
    賣給伊了，買賣契約有公證，但是伊沒有過戶，因伊去世之
    後還是留給伊弟弟之子即原告楊凱文。又長泰街64號門牌整
    編為51號，伊於承買後同意被告林杰閎住在萬大路，兩份權
    狀是訴外人楊乙世交給伊，因房子已賣予伊了。伊住在長泰
    街51號，51號是一、二樓加蓋三樓，二樓是空屋，一樓以前
    出租，現在也是空屋，伊住在加蓋的三樓。系爭萬大路房地
    是一樓，現在也是空屋，被告林杰閎是伊父親在世時就同意
    其居住，伊亦同意被告林杰閎住在系爭萬大路房地，被告林
    杰閎是占有使用全部的一樓等語，資為抗辯。並聲明：原告
    之訴駁回。
  (二)被告林杰閎未於言詞辯論期日到場，亦未提出書狀做任何聲
    明或陳述。
三、兩造不爭執事項：
  (一)臺北市○○區○○段一小段789地號土地及座落其上之萬華
    區○○段○○段4788建號即門牌號碼臺北市○○街51號之建
    物為原告二人共有，權利範圍均為2分之1，此有土地登記第
    二類謄本及建物登記第二類謄本在卷可稽（見卷第11至12頁
    ）。
  (二)原告二人為臺北市○○區○○段三小段269地號土地之共有
    人，原告楊秀清取得之權利範圍為20分之9，原告楊凱文取
    得之權利範圍為20分之1，此有土地登記第二類謄本在卷可
    稽（見卷第13至14頁）。
  (三)原告二人為臺北市○○區○○段三小段272地號土地之共有
    人，原告楊秀清取得之權利範圍為4分之1，原告楊凱文取得
    之權利範圍為4分之1，此有土地登記第二類謄本在卷可稽（
    見卷第15頁）。
  (四)臺北萬華區○○段○○段1715建號即門牌號碼臺北市○○路
    486巷33號之建物為原告二人共有，權利範圍均為2分之1，
    此有建物登記第二類謄本在卷可稽（見卷第16頁）。
四、得心證之理由：
  (一)原告請求被告林敏華返還系爭長泰街房地、所有權狀及給付
    相當租金之不當得利是否有理由？若有，其數額應為若干？
  1.按所有人對於無權占有或侵奪其所有物者，得請求返還之，
    民法第767條第1項前段定有明文。次按消滅時效完成，僅債
    務人取得拒絕履行之抗辯權，得執以拒絕給付而已，其原有
    之法律關係並不因而消滅。在土地買賣之情形，倘出賣人已
    交付土地與買受人，雖買受人之所有權移轉登記請求權之消
    滅時效已完成，惟其占有土地既係出賣人本於買賣之法律關
    係所交付，即具有正當權源，原出賣人自不得認係無權占有
    而請求返還，最高法院85年台上字第389號判例可參。又按
    占有人占有之土地，倘係土地所有人本於買賣法律關係所交
    付，即具有正當權源，所有人自不得認係無權占有而請求返
    還，最高法院77年度台上字第2155號判決可資參照。
  2.查被告林敏華與訴外人楊乙世於96年6月27日就楊乙世所有
    座落臺北市○○區○○段一小段789地號土地，權利範圍：2
    分之1，及其上即門牌號碼臺北市○○街64號（後編整為長
    泰街51號），權利範圍：2分之1；座落臺北市○○區○○段
    三小段272地號土地，權利範圍：4分之1，同段269地號土地
    ，權利範圍：20分之1，及其上門牌號碼為臺北市○○路486
    巷33號，權利範圍：2分之1等不動產簽訂不動產賣賣契約書
    (下稱系爭買賣契約)，並辦理公證，有本院所屬民間公證人
    重慶聯合事務所96年度北院民公聰字第000440號公證書、不
    動產買賣契約書、本票在卷可稽（見卷第54至64頁），依據
    上開不動產買賣契約書之內容，第1條約定「買賣標的物：
    乙方（指訴外人楊乙世）所有之如下不動產：(一)座落臺北市
    ○○區○○段一小段789地號土地，權利範圍：二分之一，
    及其上即門牌號碼臺北市○○街64號，權利範圍：二分之一
    。(二)座落臺北市○○區○○段三小段272地號土地，權利範
    圍：四分之一，同段269地號土地，權利範圍：二十分之一
    ，及其上門牌號碼為臺北市○○路486巷33號，權利範圍：
    二分之一。」、第2條約定「總價及付款方式：1.土地總價
    款：新臺幣（下同）佰萬元整。2.付款方式：簽約後七日
    內一次支付。3.增值稅及過戶所需之稅費由甲方負擔。」，
    可知被告林敏華與訴外人楊乙世間已就買賣標的物及價金之
    必要之點已意思表示一致，買賣契約已為成立。按物之出賣
    人負交付其物於買受人，並使其取得該物所有權之義務，民
    法第348條第1項定有明文。系爭買賣契約已有效成立，且迄
    未經契約當事人行使撤銷或解除之意思表示，則被告林敏華
    依仍屬有效存續之系爭買賣契約占有系爭長泰街房地及系爭
    所有權狀正本，即有法律上權源，為有權占有。故原告依民
    法第767條請求被告林敏華返還系爭長泰街房地及系爭所有
    權狀正本，為無理由。又系爭長泰街房地於75年5月20日前
    係由原告楊秀清母親楊許春使用收益，而之後至88年1月2日
    前，係由楊乙世之本生父母即原告楊秀清之姊夫、姊姊林茂
    盛、林楊清治使用收益，88年1月間原告楊秀清及楊乙世約
    定由楊乙世管理使用等情，經本院90年度訴字第2317號民事
    判決於理由欄中說明綦詳，有上開民事判決書可佐，被告林
    敏華與楊乙世間屬姐弟關係，被告林華占有使用系爭長泰街
    房地期間，楊乙世於生前均未為反對意思表示，足認楊乙世
    同意被告林華無償使用系爭長泰街房地，是被告林華於94年
    7月9日起至96年6月26日止占有期間既經楊乙世同意，即非
    無權占有。另按無法律上之原因而受利益，致他人受損害者
    ，應返還其利益，雖有法律上之原因，而其後已不存在者，
    亦同，民法第179條定有明文。被告林華占有系爭長泰街房
    地並非無權占有，其占有有法律上原因，並非不當得利，亦
    無不法性，原告依民法第179條、第184條之規定，請求被告
    林華給付相當於租金之不當得利及損害金，亦無可採。
  (二)原告請求被告林杰閎就系爭萬大路房地給付相當於租金之不
    當得利是否有理由？若有，其數額應為若干？
  1.按稱使用借貸者，謂當事人一方以物交付他方，而約定他方
    於無償使用後返還其物之契約，民法第464條定有明文。又
    按被上訴人既係林炳西之繼承人，林炳西之權利義務本應由
    被上訴人包括的繼承。林炳西生前果有允許上訴人使用系爭
    樓房之事，則雙方顯已成立使用借貸契約。因此契約所生之
    權利義務，既應由被上訴人繼承，在此契約未經合法終止或
    因其他事由而失其效力前，上訴人即有使用系爭樓房之合
    法權源，殊難遽指為無權占有，最高法院70年度台上字第
    1607號可資參照。
  2.原告主張被告林杰閎明知己身並無所有權，卻長期占用系爭
    萬大路房地，居住且自營生意於上，亦獲高額之不當得利云
    云，被告林敏華則稱被告林杰閎居住於系爭萬大路房地係基
    於被告林敏華之父同意，並提出本院90年度訴字第2317號民
    事判決為證。經查系爭萬大路房地係於76年7月25日辦第1次
    登記，登記為原告楊秀清及楊乙世共有，應有部分各為2分
    之1，79年12月起即由被告林杰閎占有使用，有建物登記謄
    本附於本院90年度訴字第2317號民事卷可稽，依本院90年度
    訴字第2317號民事判決理由認定系爭萬大路房地自75年5 月
    20日之後至88年1月2日前，係由楊乙世之本生父母即原告楊
    秀清之姊夫、姊姊林茂盛、林楊清治使用收益，為原告楊秀
    清所同意，被告林杰閎係於79年間經林茂盛同意搬進系爭房
    地居住使用，原告楊秀清及楊乙世均知情，並無反對意思，
    嗣原告楊秀清與楊乙世間於88年1月就系爭萬大路房地約定
    由楊乙世管理使用等情，則原告楊秀清於75年至88年間即同
    意楊乙世之本生父母即原告楊秀清之姊夫、姊姊林茂盛、林
    楊清治使用收益系爭萬大路房地，被告林杰閎係於79年間林
    茂盛同意搬入居住使用迄今，其間系爭房地之所有權人原告
    楊秀清及楊乙世等人均知情而無反對之意思，應認雙方間有
    無償提供系爭萬大路房地供被告林杰閎使用之約定存在，此
    約定性質係屬使用借貸關係，原告未舉證證明楊乙世生前及
    原告已合法終止該使用借貸關係，是依前開說明，在使用借
    貸關係未經合法終止或因其他事由而失其效力前，被告林杰
    閎即有占有使用系爭萬大路房地之合法權源，尚難指其占有
    為無權占有，原告請求被告林杰閎就系爭萬大路房地給付相
    當租金之不當得利及損害金即屬無理由。
  (三)綜上，被告林敏華、林杰閎占有系爭房地係具有正當權源，
    從而原告依據民法第767條第1項前段、第179條、第184條規
    定請求：1.被告林敏華應將臺北市○○區○○段一小段789
    地號土地及座落其上門牌號碼臺北市○○街51號1樓之建物
    遷空返還予原告二人。2.被告林敏華應將臺北市○○區○○
    段一小段789地號、臺北市○○區○○段三小段269、272地
    號土地所有權狀正本及臺北市○○區○○段一小段4788建號
    、臺北市○○區○○段三小段1715建號建物所有權狀交還予
    原告。3.被告林敏華應給付原告楊秀清及楊凱文各1,133,83
    5元。4.被告林敏華自100年6月9日起至遷空返還前項房地之
    日止，應按日給付原告楊秀清及楊凱文各357元。5.被告林
    杰閎應給付原告楊秀清585,502元。6.被告林杰閎應給付原
    告楊凱文356,491元，即屬無據，原告之訴為無理由，應予
    駁回，其假執行之聲請，因訴之駁回而失所附麗，不應准許
    。
五、因本案事證已臻明確，兩造其餘主張陳述及所提之證據，經
    審酌後，認與判決結果無影響，爰不一一論駁，附此敘明。
六、結論：本件原告之訴為無理由，並依民事訴訟法第385條第
    1項前段、第78條，判決如主文
中    華    民    國   100    年    9     月     9    日
                  民事第一庭    法  官  熊志強
以上正本係照原本作成。
如對本判決上訴，須於判決送達後20日內向本院提出上訴狀。如
委任律師提起上訴者，應一併繳納上訴審裁判費。
中    華    民    國   100    年    9     月     9    日
                                書記官  謝盈敏